Carlos Alvarado Software Developer

carlos.alvarado78@gmail.com

4+(51) 910710130

♥ Lima, Perú

Github

https://www.linkedin.com/in/carlosalvarado2706



PERFIL PROFESIONAL

Como desarrollador web con experiencia en tecnologías front-end como React y Vue, he demostrado mi habilidad para crear aplicaciones web robustas y centradas en el usuario. Mi enfoque en el impacto de mis proyectos se refleja en la creación exitosa de más de 10 aplicaciones para usuarios en Perú. Mi entusiasmo por el back-end se complementa con mi competencia en el diseño de APIs, desplegadas principalmente en NodeJS. Destaco por liderar la creación de una innovadora aplicación para el desarrollo de actividades turísticas personalizadas, marcando una diferencia en el mercado. Además, mi experiencia en Recursos Humanos me ha permitido desarrollar labores de alto impacto institucional, fortaleciendo mi habilidad para trabajar en equipos multidisciplinarios y entender las necesidades de las organizaciones. Mi objetivo es combinar mis habilidades técnicas y de gestión para contribuir al crecimiento y éxito de la empresa.

EXPERIENCIA PROFESIONAL

Fullstack Developer

2024- Actualmente.

Freelance

Arquitectura Escalable:

 Diseño e implementación de arquitecturas escalables que permiten el crecimiento y la adaptación de los sitios web según las necesidades del negocio. Esto garantiza una base sólida para futuras expansiones.

• Tecnologías Modernas:

 Utilización de tecnologías y frameworks actuales, como CSS3, JavaScript y bibliotecas como jQuery o React. Estas herramientas te permiten lograr efectos visuales atractivos y una experiencia de usuario excepcional.

SEO Estratégico:

 Implementación de buenas prácticas de SEO en los metadatos. Esto aumenta la relevancia de los sitios web y atrae a usuarios cualificados, mejorando su visibilidad en los motores de búsqueda.

Logro: Implemento estrategias de SEO que aumentan el tráfico orgánico del sitio web en un 60%.

Mobile Developer

2023- Junio 2024

Unión Venezolana en Perú (aplicación móvil de delivery)

- Desarrollo Ágil: Diseñé y desarrollé más de 40 vistas para la aplicación de repartidores, alcanzando el 90% del desarrollo en tan solo 15 días.
- Frontend con lonic Angular: Utilicé Ionic junto con Angular para crear una interfaz de usuario moderna y receptiva. Esto garantizó una experiencia fluida para los repartidores.
- Sincronización en Tiempo Real: Trabajé con Node.js y WebSockets para lograr la sincronización en tiempo real entre la aplicación y los repartidores. Esto permitió una comunicación eficiente y actualizaciones instantáneas.
- **Backend & API:** Implementé el backend utilizando PHP con Laravel, integrando el front-end para crear un diseño funcional y eficiente.
- Gestión de Bases de Datos: Administré y optimicé la base de datos en PostgreSQL, añadiendo nuevas tablas, campos, funciones, y datos para asegurar la conectividad y escalabilidad de la app.
- Ingeniería Inversa: Realicé ingeniería inversa en las aplicaciones relacionadas para mapear y
 optimizar flujos críticos, garantizando la cohesión entre las tres aplicaciones involucradas en el
 proyecto.

• **Innovación & Mejora Continua:** Proporcioné ideas innovadoras e implementé nuevas funcionalidades y mejoras en las aplicaciones complementarias, como la del cliente y del negocio.

Logro: se pudieron alcanzar los objetivos en los plazos establecidos por el departamento de Tecnologías en un 80%, los demás objetivos se cubrieron durante la fase de pruebas y marcha blanca del proyecto.

Asistente de enseñanza IT

2021- Febrero 2022

Henry Bootcamp (Remoto)

• Liderazgo y Fomento de la Participación Estudiantil:

- Dirigí un grupo de estudiantes, promoviendo su integración activa en el entorno de estudio. Casi el 80% de los alumnos participaron en las actividades diarias programadas.
- Guié a los estudiantes durante las etapas iniciales del curso, generando un aumento significativo en su interés por completar el bootcamp.
- Apoyo y Colaboración:
 - Brindé apoyo en la resolución de ejercicios y fomenté la colaboración grupal mediante el pair programming.
 - Logré aclarar más del 90% de las dudas planteadas por los estudiantes, contribuyendo al éxito de su aprendizaje.

Asistente Contable 2017-Marzo 2018

Inversiones Mundiales S.A.C (Lima, Perú)

- Mejoré el proceso de generación de estados financieros, reduciendo el tiempo de entrega un 25%, verificando el correcto cálculo de los impuestos, utilizando herramientas financieras e instrumentos contables.
- Logré confeccionar con éxito los cronogramas de pago a proveedores, considerando las exigencias y condiciones que se demandan (vencimientos, percepciones, tipo de cambio, anticipos, aplicación de notas de créditos y otros).
- Mantuve al día y sin demoras los estados financieros mensuales, los cuales debían ser emitidosal contador general para el control de gestión.

Logro: Optimicé procesos y tiempos de entregas, además de ahorrar costos en un 20%.

EDUCACIÓN

Full Stack Developer-2021-2022.

Henry Bootcamp. 700 horas de cursado teórico-práctico (Remoto, Argentina).

Desarrollo de Sistemas de Información 2021.

IDAT. (Lima, Perú-Trunco)

Desarrollo web-2020.

SENATI. (Lima, Perú-Trunco)

Universidad Simón Rodríguez (Caracas, Venezuela)

Licenciado en Administración mención en RRHH -2009-2013.

Colegio Universitario Fermín Toro (Barquisimeto, Venezuela)

Técnico Superior Universitario en Contabilidad Computarizada – 1998-2001.

Proyectos Personales

Full Stack Developer - Eztinerary

03/2022 - 04/2022

 SPA, que tiene como finalidad ofrecer itinerarios de actividades turísticas personalizadas a los usarios. Se implemetó en el Banckend: Typescript, express, sequalize; en el Frontend: JS, Redux, MUI y como Base de Datos: MongoDB.

Full Stack Developer - PI-COUNTRIES

02/2022 - 03/2022

• SPA, que muestra todos los países, con algunos datos relevante como: nombre, población, continente, actividades turísticas; en donde se puede agregar, modificar y eliminar dichas actividades. Además, se implementó barra de búsqueda y filtros.

Certificaciones Profesionales

Jun 2023	Java Intermediate, Sololearn.
May 2023	Version Control, Meta(coursera).
May 2023	Introduction to Front-End Development, Meta(coursera)
Abr 2023	Programming with JavaScript, Meta(coursera).
Feb 2021	PCAP: Programming Essentials in Python, Python Institute, Perú.
Nov 2020	Introducción a la Seguridad Cibernética, Cisco Networking Academy, Perú.
Nov 2020	Get Connected, Cisco Networking Academy, Perú.
Nov 2020	Introducción a IoT, Cisco Networking Academy, Perú.

Tecnologías y Habilidades

HTML | CSS | SASS | Tailwind | JavaScript | Python | Java | React | Angular | Vue | Redux | AWS |

REST | Kafka | GIT | gestión de proyectos basada en metodologías ágiles |

Idiomas

Inglés: AvanzadoEspañol: Nativo